【裁判字號】    95,訴,186
【裁判日期】    950609
【裁判案由】    違反槍砲彈藥刀械管制條例等
【裁判全文】
臺灣士林地方法院刑事判決               95年度訴字第186號
公  訴  人  臺灣士林地方法院檢察署檢察官
被      告  甲○○
                    現於臺灣臺北監獄臺北分監執行
上列被告因違反槍砲彈藥刀械管制條例等案件，經檢察官提起公
訴（94年度偵字第12461 號），被告於本院準備程序中就被訴之
事實為有罪之陳述，經本院合議庭裁定改由受命法官獨任依簡式
審判程序審理並判決如下：
    主  文
甲○○未經許可，寄藏槍砲、彈藥之主要組成零件，處有期徒刑
拾月，併科罰金新台幣貳萬元，罰金如易服勞役，以新台幣玖佰
元即銀元參佰元折算壹日；扣案之子彈貳顆、土造金屬槍管壹枝
、黑色火藥壹包沒收。又變造汽車駕駛執照，足以生損害於公眾
及他人，處拘役伍拾日，如易科罰金以參佰元折算壹日，變造之
乙○○汽車駕駛執照上甲○○照片壹張沒收。
    事  實
一、甲○○明知呂清芳於92年7 月間在臺北縣淡水鎮○○路129
    巷內之淡水月花園茶室內交其代為保管藏匿之具直徑約7.8m
    m 金屬彈頭之土造子彈3 顆（具殺傷力）係屬槍砲彈藥刀械
    管制條例管制之子彈，黑色火藥1 包及土造金屬槍管1 枝，
    係屬槍砲彈藥之主要組成零件，未經許可，不得持有、寄藏
    ，竟予以收受寄藏。嗣呂清芳死亡，該茶室結束營業後，甲
    ○○，繼續將該子彈、槍管、黑色火藥等物改藏放在臺北縣
    淡水鎮○○路178 號B2租屋處，而未經許可繼續持有之。另
    甲○○於94年7 月間某日，在臺北市北投區地熱谷附近拾獲
    離乙○○持有之汽車駕駛執照（係乙○○於92年1 月間，在
    臺北市○○區○○路附近遺失）1 張，竟意圖為自己不法所
    有，將之侵占入己，並基於變造汽車駕駛執照之犯意，在上
    開臺北縣三重市住處，將乙○○原有照片撕下，換貼甲○○
    之照片而變造之，足以生損害於乙○○及臺北市監理處查核
    駕駛者身分之正確性。嗣於94年7 月9 日凌晨6 時許，在臺
    北縣三重市○○○街100 巷7 之1 號5 樓住處為警查獲。
二、案經乙○○告訴及臺北市政府警察局信義分局報告臺灣士林
    地方法院檢察署檢察官偵查起訴。
    理  由
一、上揭犯罪事實，業據被告於本院審理時坦承不諱，核與證人
    乙○○於偵查中所證述情節相符，又查扣之子彈3 顆具有殺
    傷力，有內政部警政署刑事警察局94年7 月28日刑鑑字第09
    40109585號槍彈鑑定書1 份可參，再查扣之黑色火藥及槍管
    係屬槍砲彈藥之主要組成零件，有內政部警政署刑事警察局
    94年8 月19日刑鑑字第0940109640號鑑定書及內政部94 年
    12月28日內授警字第0940101761號函可稽，此外復有扣案物
    之照片及乙○○所有遭變造之汽車駕駛執照影本在卷可參，
    事證明確，被告犯行堪以認定。
二、按槍砲彈藥刀械管制條例第12條第4 項、第13條第4 項所稱
   「持有」，係指為自己占有其物，置於自己實力支配下之意
    ；所稱「寄藏」係指受人之委託而代為保管並予藏匿之意。
    又按寄藏之性質當然包含有持有之行為，持有行為為高度之
    寄藏所吸收，不另再就「持有」以予論科。本件被告係受呂
    清芳委託而代為保管藏匿系爭子彈、槍管、黑色火藥，嗣呂
    清芳死亡，被告繼續將系爭子彈、槍管、黑色火藥，等物改
    藏放在臺北縣淡水鎮○○路178 號B2租屋處，而未經許可繼
    續持有之。則本件被告其後之持有行為為之前之寄藏行為所
    吸收，不另論罪。核被告所為，係犯槍砲彈藥刀械管制條例
    第12條第4 項之未經許可寄藏子彈罪、第13條第4 項未經許
    可寄藏槍砲彈藥之主要組成零件罪。（檢察官於實行公訴時
    已變更起訴法條由持有變更為寄藏）被告以一行為，寄藏子
    彈及主要組成零件，為想像競合犯，應依刑法第55條之規定
    ，從一重之寄藏主要組成零件罪處斷。又被告侵占乙○○遺
    失之駕駛執照及換貼相片之行為，係犯刑法第337 條侵占遺
    失物罪、第212 條變造特種文書罪。被告所犯上開侵占遺失
    物與變造特種文書2 罪，有方法結果之牽連關係，應依刑法
    第55條之規定，從一重之變造特種文書罪處斷。被告所犯上
    開變造特種文書罪及寄藏主要組成零件罪2 罪間，犯意個別
    ，犯罪構成要件不同，應予分論併罰。爰審酌被告犯罪之手
    段、品性、生活狀況、智識程度、犯罪所生之損害及犯後坦
    承犯行等一切情狀，量處如主文所示之刑，以示懲儆。扣案
    之子彈2 顆（原扣案3 顆，惟已採樣1 顆試射，現剩2 顆
    ）、槍管1 枝、黑色火藥1 包係屬違禁物，又變造之「乙○
    ○」汽車駕駛執照上被告照片1 張，係被告所有供犯罪所用
    之物，應分別依刑法第38條第1 項第1 、2 款規定宣告沒收
    。
據上論斷，應依刑事訴訟法第273 條之1 第1 項、第299 條第1
項前段，槍砲彈藥刀械管制條例第12條第4 項、第13條第4 項，
刑法第11條前段、第337 條、第212 條、第55條、第38條第1 項
第1 款、第2 款、第41條第1 項前段、第42條第2 項，罰金罰鍰
提高標準條例第1 條前段、第2 條，現行法規所定貨幣單位折算
新台幣條例第2條，判決如主文。
本案經檢察官王以文到庭執行職務。
中    華    民    國    95    年    6     月    9     日
                  刑事第一庭法  官  賴邦元
以上正本證明與原本無異。
如不服本判決，應於判決送達後10日內，向本院提出上訴狀。
                            書記官  楊雅淇
中    華    民    國    95    年    6     月    9     日
附錄本案論罪科刑法條之依據：
槍砲彈藥刀械管制條例第12條
未經許可，製造、販賣或運輸子彈者，處 1 年以上 7 年以下有
期徒刑，併 科新台幣 500 萬元以下罰金。
未經許可，轉讓、出租或出借子彈者，處 6 月以上 5 年以下有
期徒刑，併科新台幣 300 萬元以下罰金。
意圖供自己或他人犯罪之用，而犯前二項之罪者，處 3 年以上
10 年以下有期徒刑，併科新台幣 700 萬元以下罰金。
未經許可，持有、寄藏或意圖販賣而陳列子彈者，處 5 年以下有
期徒刑，併科新台幣 300 萬元以下罰金。
槍砲彈藥刀械管制條例第13條
未經許可，製造、販賣或運輸槍砲、彈藥之主要組成零件者，處
 3 年以上10年以下有期徒刑，併科新台幣700 萬元以下罰金。
未經許可，轉讓、出租或出借前項零件者，處 1 年以上 7 年以
下有期徒刑，併科新台幣 500 萬元以下罰金。
意圖供自己或他人犯罪之用，而犯前二項之罪者，處 5 年以上有
期徒刑，併科新台幣 1 千萬元以下罰金。
未經許可，持有、寄藏或意圖販賣而陳列第1 項所列零件者，處
 6月以上5 年以下有期徒刑，併科新台幣300 萬元以下罰金。
 第1 項至第3 項之未遂犯罰之。
中華民國刑法第337 條 (侵占遺失物罪)
意圖為自己或第3 人不法之所有，而侵占遺失物、漂流物或其他
離本人所持有之物者，處五百元以下罰金。
第1 項至第3 項之未遂犯罰之。
中華民國刑法第212 條 (偽造變造特種文書罪)
偽造、變造護照、旅券、免許證、特許證及關於品行、能力服務
或其他相類之證書、介紹書，足以生損害於公眾或他人者，處一
年以下有期徒刑、拘役或三百元以下罰金。
第1 項至第3 項之未遂犯罰之。


司法院資訊處製作；財團法人民間司法改革基金會備份。
